# 公司购买理财产品的会计处理

提问人：yjhly2011 时间：2022-03-04 18:02:43
大家好，好多上市公司将多余资金购买短期理财产品，一般不超过三个月，这种理财产品是否等同于结构性存款？相应的会计处理是怎样的，结构性存款、理财产品是否都计入交易性金融资产，谢谢！关于严格执行企业会计准则 切实加强企业 2020 年年报工作的通知（财会〔 2021 〕 2 号），（一）关于新冠肺炎疫情期间相关业务的会计处理。
9 、企业持有的结构性存款，应当按照《企业会计准则第 22 号——金融工具确认和计量》（财会〔 2017 〕 7 号）中金融资产合同现金流量特征和管理金融资产的业务模式的规定确定其分类，并进行相应确认、计量和列报。对于商业银行吸收的符合《中国银保监会办公厅关于进一步规范商业银行结构性存款业务的通知》（银保监办发〔 2019 〕 204 号）定义的结构性存款，即嵌入金融衍生产品的存款，通过与利率、汇率、指数等的波动挂钩或者与某实体的信用情况挂钩，使存款人在承担一定风险的基础上获得相应的收益，企业通常应当分类为以公允价值计量且其变动计入当期损益的金融资产，记入“交易性金融资产”科目，并在资产负债表中“交易性金融资产”项目列示。这里所说的是我们常说的理财性产品吗，因为银行理财产品一般不会承诺保本，实际执行时一般都是保本的

回答人：chenyiwei
理财产品的合同条款不会同时承诺保本和固定收益，因此理财产品投资（即使是较低风险的）理论上也都只能作为以公允价值计量且其变动计入损益的金融资产，根据预计持有期限列报为交易性金融资产或者其他非流动金融资产。

提问人：yjhly2011 时间：2022-03-09 11:27:33
谢谢陈版主回复！如果是结构性存款（或三个月定期存款），应该在哪个会计科目下核算，在资产负债表中列示在哪里，谢谢

回答人：chenyiwei
报表项目和会计科目均为“交易性金融资产”。

提问人：yjhly2011 时间：2022-03-09 14:20:41
陈版主您好，短期的定期存款比如三个月期的或短于三个月的，是否计入其他货币资金科目，报表列入其他流动资金，因为这类资产不象银行存款一样可以随时使用。印象中有上市公司财报中这样列示的，目前的准则是否和之前有区别，谢谢

回答人：chenyiwei
这种情况一般可以列入其他货币资金。